臺灣彰化地方法院刑事判決　　　　　　　100年度訴字第603號
公　訴　人　臺灣彰化地方法院檢察署檢察官
被　　　告　林玉玲
上列被告因違反毒品危害防制條例案件，經檢察官提起公訴（10
0 年度毒偵字第437 號），本院合議庭裁定改由受命法官獨任以
簡式審判程序審理，判決如下：
    主  文
林玉玲施用第一級毒品，處有期徒刑柒月。
    犯罪事實
一、林玉玲前因施用第一級毒品案件，經本院於民國97年8 月15
    日，以97年度毒聲字第386 號裁定送觀察、勒戒，復經臺灣
    高等法院臺中分院於97年9 月17日，以97年度毒抗字第1087
    號裁定駁回抗告確定後，認有繼續施用毒品之傾向，復經本
    院於98年4 月19日，以98年度毒聲字第153 號裁定令入戒治
    處所施以強制戒治，於99年1 月13日因無繼續強制戒治之必
    要而執行完畢釋放，並由臺灣彰化地方法院檢察署檢察官於
    99年2 月3 日，以99年度戒毒偵字第37、38、39號為不起訴
    處分確定。詎其猶不知悔改，於前揭強制戒治執行完畢釋放
    後5 年內，復基於施用第一級毒品海洛因之犯意，於100 年
    1 月16日晚上某時許，在彰化縣鹿港鎮鹽埕巷30之16號住處
    ，以將海洛因摻入香菸內吸食之方式，施用第一級毒品海洛
    因1 次。嗣於100 年1 月18日下午5 時45分許，因其為毒品
    列管人口，為警通知到場接受採集尿液送驗，結果呈嗎啡陽
    性反應。
二、案經彰化縣警察局鹿港分局報請臺灣彰化地方法院檢察署檢
    察官偵查起訴。
    理  由
一、按除被告所犯為死刑、無期徒刑、最輕本刑為3 年以上有期
    徒刑之罪或高等法院管轄第一審案件者外，於刑事訴訟法第
    273 條第1 項程序進行中，被告先就被訴事實為有罪之陳述
    時，審判長得告知被告簡式審判程序之旨，並聽取當事人、
    代理人、辯護人及輔佐人之意見後，裁定進行簡式審判程序
    ；除簡式審判程序、簡易程序及第376 條第1 款、第2 款所
    列之罪之案件外，第一審應行合議審判，刑事訴訟法第273
    條之1 第1 項、第284 條之1 分別定有明文。本件被告林玉
    玲所犯係死刑、無期徒刑、最輕本刑為3 年以上有期徒刑或
    高等法院管轄第一審案件以外之罪，並於本院行準備程序時
    就被訴事實為有罪之陳述，本院合議庭依前揭規定，經評議
    結果，裁定改由受命法官獨任行簡式審判程序，先予敘明。
二、上開犯罪事實，業據被告於檢察官偵查中及本院審理時均坦
    承不諱，且其於100 年1 月18日為警查獲時所採取之尿液，
    經送鑑驗結果，確呈嗎啡陽性反應，有彰化縣警察局鹿港分
    局應受尿液採驗人尿液檢體採集送驗紀錄表及詮昕科技股份
    有限公司100 年1 月28日濫用藥物尿液檢驗報告（報告編號
    ：00000000）各1 紙附卷可稽，足認被告自白與事實相符，
    本件事證明確，被告犯行洵堪認定。
三、按海洛因為毒品危害防制條例第2 條第2 項第1 款所稱之第
    一級毒品，不得施用、持有。次按，犯毒品危害防制條例第
    10條施用第一級、第二級毒品之罪者，檢察官應聲請法院裁
    定，令被告入勒戒處所觀察、勒戒，經觀察、勒戒後，檢察
    官依據勒戒處所之陳報，認受觀察、勒戒人無繼續施用毒品
    傾向者，應即釋放，並為不起訴之處分；認受觀察、勒戒人
    有繼續施用毒品之傾向者，檢察官應聲請法院裁定令入戒治
    處所強制戒治，其期間為6 個月以上，至無繼續強制戒治之
    必要為止，但最長不得逾1 年，強制戒治期滿，應即釋放，
    由檢察官為不起訴之處分。觀察、勒戒或強制戒治執行完畢
    釋放後，5 年內再犯第10條之罪者，應依一般刑事訴訟程序
    予以起訴論罪科刑，此觀諸毒品危害防制條例第20條第1 項
    、第2 項、第23條第1 項、第2 項規定自明。本件被告前因
    施用第一級毒品案件，經本院於民國97年8 月15 日 ，以97
    年度毒聲字第386 號裁定送觀察、勒戒，復經臺灣高等法院
    臺中分院於97年9 月17日，以97年度毒抗字第1087 號 裁定
    駁回抗告確定後，認有繼續施用毒品之傾向，復經本院於98
    年4 月19日，以98年度毒聲字第153 號裁定令入戒治處所施
    以強制戒治，於99年1 月13日因無繼續強制戒治之必要而執
    行完畢釋放，並由臺灣彰化地方法院檢察署檢察官於99年2
    月3 日，以99年度戒毒偵字第37、38、39號為不起訴處分確
    定等情，有臺灣高等法院被告前案紀錄表及臺灣彰化地方法
    院檢察署刑案資料查註紀錄表各1 份在卷可佐，其於強制戒
    治執行完畢釋放後5 年內，再犯本件施用毒品案件，依前述
    規定自應予以起訴論罪科刑。
四、核被告所為，係犯毒品危害防制條例第10條第1 項施用第一
    級毒品罪。其持有第一級毒品海洛因之低度行為，應為施用
    之高度行為所吸收，不另論罪。爰審酌被告甫因施用第一級
    毒品案件，經本院於100 年3 月4 日，以100 年度訴字第20
    1 號判處有期徒刑6 月確定，竟仍無視於毒品對於自身健康
    之戕害及國家對於杜絕毒品犯罪之禁令，一犯再犯，顯見上
    開刑罰實難收警惕之效，自不宜輕縱，應予嚴懲；惟斟酌被
    告施用毒品僅戕害己身，且犯後坦承犯行，態度良好等一切
    情狀，量處如主文所示之刑，並諭知易科罰金之折算標準。
據上論斷，應依刑事訴訟法第273 條之1 第1 項、第299 條第1
項前段，毒品危害防制條例第10條第1 項，判決如主文。
中    華    民    國  100    年    5    月    19    日
                  刑事第七庭       法  官  戰諭威
以上正本證明與原本無異。
如不服本判決應於收受判決後10日內向本院提出上訴書狀，並應
敘述具體理由。其未敘述上訴理由者，應於上訴期間屆滿後20日
內向本院補提理由書( 均須按他造當事人之人數附繕本) 「切勿
逕送上級法院」。
中    華    民    國  100    年    5    月    19    日
                                    書記官  黃當易
附錄本案論罪科刑法條：
毒品危害防制條例第10條
施用第一級毒品者，處6 月以上5 年以下有期徒刑。
施用第二級毒品者，處3 年以下有期徒刑。